【裁判字號】    99,訴,313
【裁判日期】    990623
【裁判案由】    妨害風化
【裁判全文】
臺灣板橋地方法院刑事判決               99年度訴字第313號
公  訴  人  臺灣板橋地方法院檢察署檢察官
被      告  丙○○
上列被告因妨害風化案件，經檢察官提起公訴（98年度偵字第22
416 號），本院判決如下：
    主  文                                              
丙○○意圖使女子與他人為性交之行為，而媒介以營利，累犯，
處有期徒刑伍月，如易科罰金，以壹仟元折算壹日。
    事  實
一、丙○○前曾於民國89年間，因傷害案件，經臺灣高雄地方法
    院以92年度簡字第2390號判處有期徒刑5 月確定，其於95年
    7 月27日易科罰金執行完畢。詎猶不知悔改，其係址設臺北
    縣蘆洲市○○路212 號「欣成休閒會館」之實際負責人，基
    於意圖使女子與他人為性交行為而媒介以營利之犯意，於98
    年1 月起，在上址店內僱用成年女性服務人員乙○○為按摩
    師，媒介不特定之男客買鐘點將女性服務人員帶出場，至旅
    社或汽車旅館為性交行為，計價方式為每次性交易費用為新
    臺幣（下同）1 千元之代價，另外購買帶出場鐘點費1 小時
    1 千元之費用，並由丙○○從鐘點費中分得1 小時6 百元以
    牟利，其餘交易所得則歸女性服務人員收取。嗣於98年8 月
    14 日 晚上9 時許，適有男客甲○○前往該店消費，經丙○○介紹2 名女性服務人員供甲○○挑選，甲○○挑選其中之
    乙○○為其按摩，按摩過程中乙○○告知甲○○性交易之代
    價，甲○○允諾後並在店內交付3 千元給乙○○後，於同日
    晚上10時許，前往址設同上縣蘆洲市○○路56號之「香奈爾
    汽車旅館」206 室內與乙○○完成俗稱全套之性行為後（乙○○違反社會秩序維護法部分，經本院三重簡易庭以98年度
    重秩字第251 號裁定裁處），嗣於同日晚上11時10分許，為
    警臨檢而當場查獲，並扣得現金3 千元、使用過之保險套1
    只及衛生紙1 團，始悉上情。
二、案經臺北縣政府警察局蘆洲分局報請臺灣板橋地方法院檢察
    署檢察官偵查起訴。
    理  由                                              
壹、程序部分：
一、按被告以外之人於審判外之言詞或書面陳述，除法律有規定
    者外，不得作為證據，刑事訴訟法第159 條第1 項固定有明
    文。然被告以外之人於偵查中向檢察官所為之陳述，除顯有
    不可信之情況外，得為證據；被告以外之人於審判外之陳述
    ，雖不符同法第159 條之1 至之4 之規定，而經當事人於審
    判程式同意作為證據，法院審酌該言詞陳述或書面陳述作成
    時之情況，認為適當者，亦得為證據；又當事人、代理人或
    辯護人於法院調查證據時，知有第159 條第1 項不得為證據
    之情形，而未於言詞辯論終結前聲明異議者，視為有前項之
    同意，同法第159 條之1 第2 項、第159 條之5 亦分別定有
    明文。又刑事訴訟法第159 條之5 的立法意旨在於傳聞證據
    未經當事人之反對詰問予以核實，原則上先予排除。惟若當
    事人已放棄反對詰問權，於審判程式中表明同意該等傳聞證
    據可作為證據；或於言詞辯論終結前未聲明異議，基於尊重
    當事人對傳聞證據之處分權，及證據資料愈豐富，愈有助於
    真實發見之理念，上開傳聞證據亦均得資為證據。經查：
  (一)關於證人乙○○、甲○○於警詢中之陳述，係屬被告以外之
    人於審判外之言詞陳述，依刑事訴訟法第159 條之規定，屬
    於傳聞證據而不具證據能力，且因被告丙○○於本件準備程
    序中已表示不同意作為本案證據使用，是以其等警詢之供述
    尚無證據能力。
  (二)關於證人乙○○、甲○○於偵查中之陳述，係經檢察官諭知
    證人有具結之義務及偽證之處罰並命朗讀結文具結擔保其證
    言之真實性後，以證人身份，於檢察官面前完整、連續陳述
    其親身經歷，且查無證據顯示係遭受強暴、脅迫、詐欺、利
    誘等外力干擾情形，或在影響其心理狀況致妨礙其自由陳述
    等顯不可信之情況，而被告復未能提出上開證人在偵查中所
    述有何其他顯不可信之情況，引用上開證人於檢察官面前所
    為陳述作為證據應屬適當，依刑事訴訟法第159 條之1 第2
    項之規定，自具證據能力。
二、另本件認定事實所引用之卷內其餘卷證資料（包含文書證據
    等證據），被告於準備程序同意作為本案證據，且審判程序
    中復未於言詞辯論終結前表示異議，且卷內之文書證據等，
    亦無刑事訴訟法第159 條之4 之顯有不可信之情況與不得作
    為證據之情形，則依刑事訴訟法第159 條之5 之規定，本件
    認定事實所引用之所有文書證據等證據，均有證據能力，合
    先敘明。
貳、實體部分：
一、訊據被告丙○○固不否認係「欣成休閒會館」之實際負責人
    ，並僱用謝碧芬、蔡水燕及乙○○等成年女子為按摩師，又
    於98年8 月14日晚上9 時許，男客甲○○前來消費，伊介紹
    2 名按摩師供甲○○挑選，甲○○挑選其中之乙○○為其按
    摩，嗣於同日晚上10時許，甲○○跟乙○○一同前往臺北縣
    蘆洲市○○路56號之「香奈爾汽車旅館」206 室內為性行為
    ，為警查獲，並扣現金3 千元、使用過之保險套1 只及衛生
    紙1 團等情，然矢口否認有何妨害風化犯行，並辯稱：小姐
    上班時間是8 個小時為主，有時候會拖一點時間，乙○○那
    天是晚上6 時上班，俗稱的夜班，須到凌晨2 點才能下班，
    因有客人來指、油壓，可能在按摩過程，客人問乙○○會不
    會餓，所以才出去吃飯，那是小姐個人行為，伊沒有辦法顧
    云云。經查：
  (一)觀之證人乙○○於本院審理中證稱：伊有在蘆洲市○○路21
    2 號之「欣成休閒會館」工作，係在庭的被告應徵的等語明
    確（見本院卷第56至56背面、60頁），復參以被告於警詢、
    偵查及本院審理中均坦認：伊係址設臺北縣蘆洲市○○路21
    2 號「欣成休閒會館」之實際負責人，並僱用謝碧芬、蔡水
    燕及乙○○擔任推拿、指油壓之人員等語不諱（見98年度偵
    字第22416 號偵查卷宗第9 、62頁及本院卷第70至70背面頁
    ），可見被告確實係「欣成休閒會館」之實際負責人，並僱
    用乙○○等人擔任按摩師之事實無訛。
  (二)又參以證人乙○○於偵查及本院審理中均具結證稱：於98年
    8 月14日晚上7 時，伊去「欣成休閒會館」上班，大概於當
    天晚上10時許，與甲○○出場，並在店附近的「香奈爾汽車
    旅館」206 室，與甲○○從事性交易等情（見同上偵查卷宗
    第69頁及本院卷第56背面頁），佐以證人甲○○於偵查中具
    結證述：伊有前往「欣成休閒會館」按摩，進去後，是1 名
    4 、50歲的男子介紹伊小姐，伊選到乙○○，乙○○先幫伊
    按摩，之後詢問要不要從事性交易，包括按摩及性交易之代
    價為3 千元，伊答應後，就到附近的汽車旅館等情綦詳（見
    同上偵查卷宗第70頁），復有搜索扣押筆錄、扣押物品目錄
    表、現場照片4 張在卷可稽（見同上偵查卷宗第41至44、46
    至47頁），另有現金3 千元、使用過之保險套1 只及衛生紙
    1 團扣案足憑，綜觀上開情詞，足認甲○○確實有於上開時
    、地經由被告介紹乙○○為其按摩，乙○○告知性交易之價
    格後，與乙○○在「香奈爾汽車旅館」性交行為之情至明。
  (三)另證人乙○○於偵查中證稱：當天伊與甲○○從事性交易，
    代價為1 千元，丙○○並不知情，也沒有從中抽成，伊於警
    詢中稱性交易的價格3 千元，其中2 千元是按摩費用，2 千
    元中8 百元是伊的薪資，1 千元才是性交易的費用，從事性
    交易的收入不用跟丙○○拆帳等語（見同上偵查卷宗第69頁
    ），其於本院審理中具結證陳：伊在休閒會館內跟甲○○講
    好總共3 千元的價錢，這3 千元包括2 千元的薪資所得及性
    交易的1 千元，1 千元是伊自己的，至於2 千元係因出去要
    算鐘點，1 小時1 千元，如果沒有被警察查獲，伊從男客那
    邊拿到3 千元，其中2 千元要先交給會館，之後領薪水時，
    會館會給8 百元，若男客不帶伊出場，僅有按摩1 小時，男
    客交給伊的1 千元還是要交給會館，伊拿4 百元，換句話說
    ，客人帶伊出去支付1 千元，會館會抽6 百元，客人帶出場
    時，伊也會跟會館講說要出去，因為只要客人帶出場就算伊
    上班時間，但不用講帶出場的時間，因為伊還是會回會館，
    因為那時還是上班時間，此外回會館後，係將錢交給丙○○
    等語綦詳（見本院卷第57至58背面頁），衡以被告於本院審
    理中亦供稱：客人帶小姐出場也是要算時間，1 個鐘頭算1
    千元，鐘點費是小姐跟客人收之情（見本院卷第71至71背面
    頁），足見被告因男客將小姐帶出場從事性交易而固定按鐘
    點費用抽成而從中牟利，是被告辯稱：純粹是小姐個人行為
    ，並沒有抽成云云，不足採信。
  (四)至被告另辯稱：乙○○係外出吃飯，伊不知道係從事性交易
    云云。此外，證人乙○○於偵查中亦證稱：被告不知道伊外
    出係去從事性交易等詞，詳於前述。惟觀之證人乙○○於本
    院審理中另證稱：伊上班時間其實蠻自由的，只要客人帶出
    場就算是伊上班時間等語明確（見本院卷第58頁），另佐以
    男客在「欣成休閒會館」之消費方式為每1 小時1 千元，帶
    出場鐘點費亦係每小時1 千元，此有證人乙○○前開證詞及
    被告之前開供述可稽，則由乙○○上班時間可自由外出，不
    限於用餐時間，且消費方式不論在店內或帶出場均以鐘點計
    算，可見乙○○外出性交易係被告預見之行為，是被告上開
    辯解自不足採。
  (五)綜上所陳，本件事證已臻明確，被告所辯無非推諉卸責之詞
    ，不足採信，其犯行堪以認定，應依法論科。
二、核被告所為，係犯刑法第231 條第1 項之圖利使人為性交行
    為，而媒介以營利罪。又按刑事法若干犯罪行為態樣，本質
    上原具有反覆、延續實行之特徵，立法時既予特別歸類，定
    為犯罪構成要件之行為要素，則行為人基於概括之犯意，在
    密切接近之一定時、地持續實行之複次行為，倘依社會通念
    ，於客觀上認為符合一個反覆、延續性之行為觀念者，於刑
    法評價上，即應僅成立一罪。學理上所稱「集合犯」之職業
    性、營業性或收集性等具有重複特質之犯罪均屬之，例如經
    營、從事業務、收集、販賣、製造、散佈等行為概念者（最
    高法院95年臺上字第1079號、95年臺上字第3937號、95 年
    臺上字第4686號判決意旨參照）。查被告自民國98年1 月起
    迄至同年8 月14日晚上11時10分許為警查獲止，基於營利之
    目的，而反覆實施媒介女子與他人為性交之行為，然因該行
    為具有反覆延續實施之特性，屬集合犯行為，自應僅論以一
    罪。被告前有如事實欄所述之犯罪科刑及執行情形，此有臺
    灣高等法院被告前案紀錄表1 份在卷可稽，其於有期徒刑執
    行完畢後，5 年以內再故意犯本罪，應依刑法第47條第1 項
    規定論以累犯，並加重其刑。爰審酌被告不思以正當途徑賺
    取財物，竟媒介女子與他人從事性交之行為以獲利，足以助
    長色情風氣，兼衡其犯罪之動機、目的、生活狀況及犯後否
    認犯行，態度不佳等一切情狀，量處如主文所示之刑，並諭
    知如易科罰金之折算標準，以示懲儆。至扣案之使用過之保
    險套1 只及衛生紙1 團，非被告所有之物，業據被告於本院
    審理中供述明確，又非違禁物，爰不宣告沒收。另扣案之現
    金3 千元部分，雖係乙○○與男客出場鐘點費及性交易所取
    得之報酬，惟現金3 千元部分，亦係乙○○違反社會秩序維
    護法所得之物，業經本院三重簡易庭以99年度重秩字第251
    號裁定沒入，於本案刑事案件，自不宣告沒收，附此敘明。
三、至公訴意旨另以被告尚涉有僱用謝碧芬、蔡水燕等成年女性
    服務人員，以按摩為名，實際則媒介前開女子與不特定男客
    從事性交易行為，以被告尚涉有刑法第231 條第1 項之圖利
    使人為性交行為，而媒介以營利罪嫌云云。惟查，此部分並
    無事證證明被告犯罪，亦無其他積極證據足資認定被告有媒
    介謝碧芬、蔡水燕與不特定男客為性交之犯行，原應為無罪
    之諭知，惟公訴意旨認此部分與前開有罪部分有實質上一罪
    關係，爰不另為無罪之諭知，附此敘明。
據上論斷，應依刑事訴訟法第299 條第1 項前段，刑法第231 條
第1 項、第47條第1 項、第41條第1 項前段，刑法施行法第1 條
之1 ，判決如主文。
本案經檢察官簡志祥到庭執行職務。
中    華    民    國    99    年    6     月    23    日
                  刑事第一庭審判長法  官  王復生
                  
                                  法  官  陳世旻

                                  法  官  連雅婷
以上正本證明與原本無異
如不服本判決應於送達後10日內向本院提出上訴狀
                                  書記官  郭晉良

中    華    民    國    99    年    6     月    23    日
附錄本案論罪科刑法條全文：
中華民國刑法第231條
（圖利使人為性交或猥褻罪）
意圖使男女與他人為性交或猥褻之行為，而引誘、容留或媒介以
營利者，處 5 年以下有期徒刑，得併科 10 萬元以下罰金。以
詐術犯之者，亦同。
公務員包庇他人犯前項之罪者，依前項之規定加重其刑至二分之
一。

司法院資訊處製作；財團法人民間司法改革基金會備份。
